Christian dos Santos Figueiró

(51) 9 98643192 - christian.dsantos@outlook.com

Linkedin: linkedin.com/in/christiansants/

GitHub: github.com/ChristianSants

RESUMO

Programador PHP altamente motivado e apaixonado por tecnologia. Com 3 anos de experiência no desenvolvimento de soluções robustas e eficientes em PHP. Possuo habilidades em trabalhar em equipe, resolução de problemas e capacidade de se adaptar rapidamente a novos projetos e tecnologias.

FORMAÇÃO

- Tecnólogo em Sistemas para Internet. IFRS, conclusão em 2023.
- Técnico em Informática. QI Escolas e Faculdades, conclusão em 2018.

EXPERIÊNCIA PROFISSIONAL

05/2023 - atualmente - Target.IT

Cargo: Desenvolvedor Back-end jr

Principais atividades: Desenvolvimento de sistemas utilizando o Lumen/Laravel, Testes Unitários, Design Patters, SOLID e GitFlow.

• 09/2021 - 04/2023 - Flávio Ribeiro Contabilidade

Cargo: Desenvolvedor Fullstack jr

Principais atividades: Desenvolvimento de sistemas internos com PHP, Bootstrap, JavaScript e Jquery. Modelagem e criação de banco de dados com MySQL.

• 11/2020 - 08/2021 - Dableo Comunicação

Cargo: Estágio Programador Web

Principais atividades: Desenvolvimento front e back-end em Joomla e PHP.

ATIVIDADES COMPLEMENTARES

- Cursos de JavaScript ES6+ e Vue.js nível básico pela plataforma DIO (2022/2023).
- Projeto de Extensão Material de Apoio para Lógica de Programação. IFRS (2021).
- Cursos de PHP do nível básico ao intermediário. Plataforma DIO (2021).

QUALIFICAÇÕES

PHP - Lumen/Laravel - PHPUnit - GitFlow - Bootstrap - JavaScript - JQuery - HTML5 - CSS3
MySQL - Git - Joomla - Java - C - Oracle.